【裁判字號】    97,上易,128
【裁判日期】    970506
【裁判案由】    竊盜
【裁判全文】
臺灣高等法院臺南分院刑事判決         97年度上易字第128號
上  訴  人
即  被  告  丙○○
                    現於臺灣臺南監獄臺南分監執行中
上列上訴人因竊盜案件，不服臺灣臺南地方法院96年度易字第14
79號中華民國97年1月3日第一審判決（起訴案號：臺灣臺南地方
法院檢察署96年度偵字第13775號），提起上訴，本院判決如下
：
    主  文
原判決撤銷。
丙○○犯踰越安全設備竊盜罪，累犯，處有期徒刑捌月。
    事  實
一、丙○○於96年間因竊盜案件，經原審以96年度簡字第517號
    判處有期徒刑3月，減刑為1月又15日確定，於同年8月1日執
    行完畢。詎丙○○不知悛改，意圖為自己不法之所有，於96
    年8月11日凌晨1時30分許，騎乘車牌號碼OAV-589號機車至
    甲○○及其家人居住之臺南縣官田鄉渡頭村25鄰256號住宅
    伺機行竊，嗣於同日凌晨2時30分許，先推開上開住宅庭院
    大門進入庭院內（侵入住宅部分未據告訴），再於該住宅屋
    外走廊，徒手打開窗戶並伸手入內竊取甲○○女兒乙○○所
    有之手提袋1個（內有乙○○之健保卡、身分證、學生證及
    新台幣1千5百元），得手後離開上址，取出手提袋內之物品
    ，將手提袋棄置屋外。惟因丙○○在行竊過程發出聲響驚醒
    甲○○，甲○○起身察看，發覺窗戶遭打開且乙○○之手提
    袋被棄置屋外，手提袋內空無一物，報警處理，經發現停放
    在該址附近之前開機車，始循線查獲。
二、案經臺南縣警察局麻豆分局報請臺灣臺南地方法院檢察署檢
    察官偵查起訴。
    理  由
一、上開事實迭據上訴人即被告於警詢、原審偵審中及本院審理
    時坦承不諱，核與證人即被害人吳阿招於警詢證述相符，並
    有贓物認領保管單、刑案現場照片12張在卷可證，事證明確
    ，被告之犯行洵可認定。
二、核被告所為，係犯刑法第321條第1項第2款踰越安全設備之
    加重竊盜既遂罪。查被告前因竊盜案件，經原審以96年度簡
    字第517號判決處有期徒刑3月，減為有期徒刑1月又15日確
    定，甫於同年8月1日執行完畢，有臺灣高等法院被告前案紀
    錄表在卷可稽，其於有期徒刑執行完畢後，5年內故意再犯
    本件有期徒刑以上之罪，為累犯，應加重其刑。
三、查被告除上開竊盜案經判刑執行完畢外，另有以下之竊盜前
    案紀錄：(一)於88年間因竊盜案件，經原審以88年度新簡字第
    35號判處罰金銀元3千元確定，於同年4月27日執行完畢。(二)
    於91年間因竊盜案件，經原審以91年度新簡字第122號判處
    拘役30日確定，於同年8月9日執行完畢。(三)於96年間因竊盜
    案件，經原審以96年度簡字第1969號判處有期徒刑3月確定
    。(四)於96年間因竊盜案件，經臺灣屏東地方法院以96年度簡
    字第644號判處有期徒刑4月確定。(五)於96年間因竊盜案件，
    經臺灣屏東地方法院以96年度易字第374號判處有期徒刑6月
    確定。(六)於96年間因竊盜案件，經原審以97年度簡字第233
    號判處有期徒刑6月減刑為3月確定。現因上開(三)至(六)之罪被
    判刑執行中。原判決量處被告有期徒刑8月，並以被告有上
    開多次竊盜前科，併依竊盜犯贓物犯保安處分條例第3條第1
    項、第4條、第5條第1項前段規定，諭知被告於刑之執行前
    ，令入勞動場所強制工作3年，嗣於97年1月25日裁定更正謂
    原判決第2頁倒數第5行及第3頁第2行「竊盜犯贓物犯保安處
    分條例第3條第1項、第4條、第5條第1項前段」之記載應更
    正為「刑法第90條第1項、第2項」等情，固非無據。惟查：
    依竊盜犯贓物犯保安處分條例第1條規定「竊盜犯及與竊盜
    案件有關之贓物犯，其保安處分之宣告及執行，依本條例之
    規定；本條例未規定者，適用刑法及其他法律之規定」，而
    本案係竊盜案，自應優先適用上開條例，即原判決原引用竊
    盜犯贓物犯保安處分條例之規定，原屬適當，嗣後裁定更正
    ，並非允當。又依同條例第2條第4項規定「應執行之刑未達
    1年以上者，不適用本條例」，即本案如應宣告保安處分，
    應依竊盜犯贓物犯保安處分條例之規定為之，且其宣告之刑
    應在1年以上，本件原判決宣告被告有期徒刑為8月，自不得
    依該條例宣告保安處分，被告上訴請求不予宣告保安處分，
    原非有據，然原判決既有上開不當之處，自屬無可維持，應
    由本院予以撤銷改判，以期適法。查本案係由被告上訴，依
    刑事訴訟法第370條前段規定「第二審法院不得諭知較重於
    原審判決之刑」，雖同條後段規定「但因原判決適用法條不
    當而撤銷之者，不在此限」，但此乃指論罪科刑之主刑及從
    刑，因適用法條不當部分，始可量處較重於原審判決之刑，
    而原判決因宣示保安處分不當，經本院撤銷，自仍應受不利
    益變更禁止之限制，並無刑事訴訟法第370條後段規定之適
    用。爰審酌被告正值壯年，竟不思正途，竊取他人財物、犯
    罪之目的、動機係貪圖不法利益、使用之手段、對被害人所
    生之危害，惟犯罪後坦認犯行，顯見態度良好，尚知所悔悟
    等一切情狀，仍量處有期徒刑8月。
據上論斷，依刑事訴訟法第369條第1項前段、第364條、第299條
第1項前段，刑法第321條第1項第2款、第47條第1項，判決如主
文。
本案經檢察官林炎昇到庭執行職務。
中    華    民    國    97    年    5     月    6     日
                  刑事第一庭    審判長法  官  黃崑宗
                                      法  官  夏金郎
                                      法  官  王明宏
以上正本證明與原本無異。
不得上訴。
                                      書記官  黃全忠
中    華    民    國    97    年    5     月    6     日
附錄本判決論罪科刑法條：
中華民國刑法第321條第1項：
犯竊盜罪而有左列情形之一者，處六月以上五年以下有期徒刑：
一  於夜間侵入住宅或有人居住之建築物、船艦，或隱匿其內而
    犯之者。
二  毀越門扇、牆垣或其他安全設備而犯之者。
三  攜帶兇器而犯之者。
四  結夥三人以上而犯之者。
五  乘火災、水災或其他災害之際而犯之者。
六  在車站或埠頭而犯之者。


司法院資訊處製作；財團法人民間司法改革基金會備份。
